【裁判字號】    92,簡上,53
【裁判日期】    920716
【裁判案由】    竊盜
【裁判全文】
臺灣臺北地方法院刑事判決                          九十二年度簡上字第五三號
    上  訴  人  乙○○
    即  被  告
右列上訴人因竊盜案件，不服本院九十二年度簡字第一七六號，中華民國九十二年一
月十五日之第一審簡易判決（聲請簡易判決處刑書：臺灣臺北地方法院檢察署九十一
年度偵字第二五六二六號），提起上訴，本院管轄第二審合議庭判決如左：
    主  文
上訴駁回。
    事      實
一、乙○○意圖為自己不法之所有，於民國九十一年十月三日凌晨五時許，在臺北市
    萬華區○○路六三號前，以自備之機車鑰匙，竊取被害人甲○○所有，ＢＦＹ─
    五六八號牌重型機車，得手後即供己代步之用，並停放在臺北市○○區○○路七
    十八號前，嗣於同日上午六時三十分左右，在前揭停放處，正以前揭鑰匙啟動前
    揭機車時，為警當場查獲，並扣得前揭鑰匙一支。
二、案經臺北市政府警察局萬華分局報告臺灣臺北地方法院檢察署檢察官聲請簡易判
    決處刑。
    理      由
一、訊據被告對於在前揭時、地騎走並停放前開機車之事實坦承不諱，惟矢口否認有
    何竊盜之犯行，辯稱：伊騎走前揭機車時為凌晨，視線不明，且以其所有之機車
    鑰匙能開啟前揭機車，因而誤認該機車為伊失竊之機車云云。經查：被告在前揭
    時、地，以自備鑰匙騎走並停放ＢＦＹ─五六八號牌重型機車之事實，業據被告
    於警詢、偵查及本院審理時供認不諱，核與被害人甲○○指訴情節相符，並有臺
    北市政府警察局保安大隊贓車認領保管收據、失竊報告、被害人之身分證及汽車
    駕駛執照正反面影本（見偵卷第十二頁至第十四號）在卷可參，復有扣案之機車
    鑰匙一支足資佐證；而被告供稱伊遭竊之號牌ＡＰＤ─○三五機車，與被害人所
    有之號牌ＢＦＹ─五六八機車相較，二者車身固均為藍色，並同為排氣量一二四
    ＣＣ之車種，惟前者之廠牌為光陽（KYMCO），後者之廠牌為臺鈴（SUZUKI），
    且前者係於八十四年（西元一九九五年）三月間出廠，後者則於八十九年（西元
    二○○○年）八月間出廠，又二者車牌號碼完全不同等情，有被害人之機車行駛
    執照影本（見偵卷第十四頁）及被告於九十二年三月二十五日庭提之臺北市政府
    警察局萬華分局車輛協尋證明單影本（見本院卷第十九頁）可資對照，一般人實
    難有將該二機車混淆誤認之虞，是被告所辯顯係卸責之詞，委無足採，本件事證
    明確，被告竊盜犯行要可認定，應依法論科。
二、核被告乙○○所為，係犯刑法第三百二十條第一項之普通竊盜罪。扣案之鑰匙一
    支，係供本件犯罪所用且屬被告所有，業經被告供陳在卷，爰依刑法第三十八條
    第一項第二款宣告沒收。原審援引刑事訴訟法第四百四十九條第一項前段、第三
    項、第四百五十條第一項、第四百五十四條第二項，刑法第三百二十條第一項、
    第四十一條第一項前段、第三十八條第一項第二款（原審判決事實及理由欄三誤
    繕為第三十八條第一項第一款），罰金罰鍰提高標準條例第一條前段、第二條，
    逕為簡易判決處被告有期徒刑四月，並諭知易科罰金之折算標準，認事用法並無
    不當，量刑亦甚妥適。被告上訴意旨仍執前詞，否認有竊盜犯意，顯無理由，應
    予駁回。
據上論斷，應依刑事訴訟法第四百五十五條之一第一項、第三項、第三百六十八條，
判決如主文。
本案經檢察官越方如到庭執行職務
中        華        民        國    九十二    年    七    月     十六   日
                                  臺灣臺北地方法院刑事第四庭
                                      審判長法  官  余  學  淵
                                            法  官  吳  靜  怡
                                            法  官  陳  嘉  琪
右正本證明與原本無異。
本件判決不得上訴
                                            書記官  林  素  霜
中        華        民        國    九十二    年    七    月     十七   日


司法院資訊處製作；財團法人民間司法改革基金會備份。
